最高法院民事裁定　　　　　　　　　　111年度台抗字第305號
再 抗告 人　法務部行政執行署新北分署

法定代理人　楊秀琴（具律師資格）

上列再抗告人因與田文曦間聲請管收事件，對於中華民國 110年
12月24日臺灣高等法院裁定（ 110年度抗字第1275號），提起再
抗告，本院裁定如下：
    主  文
原裁定廢棄，應由臺灣高等法院更為裁定。
    理  由
本件再抗告人以納稅義務人台灣優力流通事業股份有限公司（下
稱優力公司）因於民國101、102年間短（漏）報營業及租賃收入
，遭課營利事業所得稅及罰鍰總計為新臺幣9641萬2804元，經移
送再抗告人強制執行。相對人田文曦為優力公司於102年7月15日
決議解散後之清算人，遲不清償該公司稅額及罰鍰，經再抗告人
於 110年4月28日通知於同年5月20日履行本件公法上義務或提供
相當擔保，而未遵期履行或提供擔保，顯有履行義務之可能，故
不履行，且隱匿或處分應供強制執行之財產。再抗告人乃於 110
年 9月14日依行政執行法第17條第6項第1款、第3款、第7項及第
24條規定，向臺灣新北地方法院（下稱新北地院）聲請管收相對
人。新北地院裁定駁回其聲請，再抗告人不服，提起抗告。原法
院以：再抗告人於110年4月28日命相對人履行義務或提供擔保之
執行命令（下稱系爭執行命令）記載履行或供擔保之期限為同年
5月20日，得否於相隔4個月後作為聲請管收之要件，已有疑義。
且相對人於同年5 月間因泌尿管結石，先後至臺北市立萬芳醫院
（下稱萬芳醫院）、臺北醫學大學附設醫院急診，並於同月11日
開刀住院，病情非輕，有未到場之正當理由。況該日仍在全國疫
情警戒第三級期間，行政執行機關經法務部指示就一般執行案件
應延長傳繳期限，除有急迫或必要情形，原則上暫時停止命到場
報告。再抗告人未主動通知相對人延長到場期限，或瞭解相對人
未到場原因，向其說明到場之必要性，即謂相對人有違反提供擔
保，限期履行情事，即有未合，因而以裁定駁回其抗告。
惟查再抗告人 110年4月28日以系爭執行命令通知相對人於同年5
月20日至再抗告人處履行本件公法上金錢給付義務，或就該金額
提供相當擔保，為原裁定認定之事實。110年5月15日新北市因新
冠肺炎疫情提升警戒至第三級，依卷附法務部發布之新聞所示，
行政執行機關就一般執行案件，延長傳繳期限，除有急迫或必要
情形，且確實作好隔離防疫措施外，原則上暫時停止命到場報告
（見一審卷第390 頁）。然系爭執行命令既在疫情第三級警戒前
即核發，倘未經取消或延展，是否即因第三級警戒，即不生限期
履行及命供擔保之效力？尚待原審釐清。又原裁定固認定相對人
於110年5月11日因病住院，病情非輕，未能於同年月20日到場之
事實，但相對人於同年月13日即出院，有萬芳醫院出院病歷摘要
可稽（見一審卷第371 頁），其健康狀況似已穩定，始獲醫師許
可出院。則相對人病情嗣後有何變化，致未能親自或委任代理人
於同年月20日到場或向再抗告人請假？原審未遑調查，遽認相對
人未到場有正當理由，再抗告人未先踐行命限期履行，提供擔保
之程序，自有可議。再抗告意旨，指摘原裁定違背法令，聲明廢
棄，非無理由。
據上論結，本件再抗告為有理由。依行政執行法第17條第10項，
民事訴訟法第495條之1第2項、第477條第1項、第478條第2 項，
裁定如主文。
中    華    民    國   111    年    4     月    28    日
                      最高法院民事第七庭
                          審判長法官  林  恩  山  
                                法官  黃  麟  倫  
                                法官  吳  美  蒼  
                                法官  陳  麗  玲  
                                法官  吳  青  蓉  
本件正本證明與原本無異
                                      書  記  官  
中    華    民    國   111    年    5     月    5     日